【裁判字號】    97,裁,3328
【裁判日期】    970626
【裁判案由】    營利事業所得稅
【裁判全文】
最  高  行  政  法  院  裁  定
                                      97年度裁字第3328號
抗  告  人  甲○○
相  對  人  財政部臺北市國稅局
代  表  人  凌忠嫄
上列當事人間營利事業所得稅事件，抗告人對於中華民國97年1
月23日臺北高等行政法院96年度訴字第2594號裁定，提起抗告，
本院裁定如下：
    主  文
抗告駁回。
抗告訴訟費用由抗告人負擔。
    理  由
一、按抗告法院認抗告為不合法或無理由者，應為駁回抗告之裁
    定。
二、原裁定係以：抗告人係臺北市私立全民語文短期補習班（下
    稱全民語文補習班）負責人，亦即行為時（下同）所得稅法
    第89條第1項所稱之扣繳義務人，該補習班民國（下同）91
    、92年度給付薪資所得合計新臺幣（下同）179,260元及246
    ,150元，未依規定扣繳稅款8,552元、11,700元、15,600元
    及24,615元，案經相對人所屬中正稽徵所查獲，乃限期責令
    抗告人補繳應扣未扣之稅款計35,852元及24,615元，並補報
    扣繳憑單。因抗告人未依限補繳稅款及補報扣繳憑單，相對
    人乃依所得稅法第114條第1款後段規定，按其應扣未扣之稅
    額處3倍之罰鍰分別為107,556元、73,845元。原核定稅額繳
    款書及罰鍰繳款書已分別於94年9月9日及12月22日合法送達
    ，有經抗告人住所地之大廈管理委員會及管理員郭炯祥、抗
    告人蓋章收受之掛號郵件收件回執附原處分卷可稽，並為抗
    告人所不爭。又上開繳款書上所載繳納期限屆滿日分別為94
    年10月25日及95年2月25日（星期六，順延至27日），是抗
    告人申請復查之期間，應自繳款期間屆滿翌日即94年10月26
    日及95年2月28日（原裁定誤載為95年3月1日）核定其申請
    復查之30日法定不變期間，分別至94年11月24日（星期四）
    及95年3月29日（星期三）屆滿，惟抗告人遲至96年1月29日
    始向相對人申請復查，此有相對人蓋於復查申請書上之收文
    日期章戳可按，是抗告人申請復查顯已逾期，復查決定及訴
    願決定遞予駁回，均無不合。抗告人復提起行政訴訟，自非
    合法為由，乃駁回抗告人在原審之訴。
三、抗告意旨略謂：抗告人於92年4月28日始申請設立全民語文
    補習班，並擔任負責人，卻於94年9月及12月收到相對人寄
    發之核定稅額繳款書及罰鍰繳款書，上載補繳稅款發生於91
    年10月、91年11月及12月、92年1-4月，均在全民語文補習
    班設立之前，抗告人認為此乃錯開核定稅額繳款書及罰鍰繳
    款書，故未處理，直至96年1月29日申請復查，相對人即以
    抗告人申請復查逾越法定不變期間為由，決定駁回。抗告人
    不服，提起訴願，收到相對人遞送之訴願答辯書繕本，始知
    案關外籍人士Adendorff Dewald Lourens（下稱D君）於臺
    北縣政府勞工局偵訊時表示，其自91年10月至92年5月至En-
    glish Language Teaching Studio（下稱E.L.T.）從事教師
    工作，與抗告人訂立工作契約。依廣告招生簡章所載，E.L.
    T.為全民語文補習班之一班別，而全民語文補習班之負責人
    為抗告人，應可認為D君係全民語文補習班所雇用，故應維
    持補稅裁罰等云。抗告人乃提出訴願補充說明書，表明該E.
    L.T.應為先鋒工作室（負責人為李慶文）之一班別，該工作
    室曾於上述期間，在臺北市○○○路○段41號12樓開設語文
    補習班，對外招生，並開立發票予學員，且提出先鋒工作室
    之教材等為證。詎訴願決定機關亦以抗告人申請復查逾越法
    定不變期間為由，決定駁回。抗告人不服，提起行政訴訟，
    臺北高等行政法院未傳訊抗告人，仍以抗告人申請復查逾越
    法定不變期間為由，裁定駁回。抗告人至感不服，因抗告人
    自始即非扣繳義務人，不應補稅受罰等語。惟查，抗告人既
    已自承於94年9月及12月收到相對人寄發之核定稅額繳款書
    及罰鍰繳款書，卻於96年1月29日始申請復查，其申請復查
    逾越法定不變期間甚明，則復查決定從程序上予以駁回，訴
    願決定予以維持，暨原裁定以其訴不合法，駁回抗告人在原
    審之訴，均未審究抗告人實體之爭執，於法均無不合。抗告
    人猶執前詞指摘原裁定違誤，求予廢棄，難認有理由，應予
    駁回。
四、依行政訴訟法第104條、民事訴訟法第95條、第78條，裁定
    如主文。
中    華    民    國    97    年    6     月    26    日
                    最高行政法院第五庭
                        審判長法官  劉  鑫  楨
                              法官  鄭  忠  仁
                              法官  黃  淑  玲
                              法官  劉  介  中
                              法官  吳  慧  娟
以  上  正  本  證  明  與  原  本  無  異
中    華    民    國    97    年    6     月    26    日
                              書記官  張  雅  琴


司法院資訊處製作；財團法人民間司法改革基金會備份。
